臺灣臺北地方法院交通事件裁定　　　　　九十年度交聲字第六一五號
　　異議人即
　　受處分人　甲○○○
右列受處分人因違反道路交通管理處罰條例案件，對於台北市交通事件裁決所中華民
國九十年三月三十日所為之處分（原處分案號：北市裁三字第駕裁二二－Ａ四Ｄ一
四二四號），聲明異議，本院裁定如左：
    主      文
異議駁回。
    理      由
一、按交通違規事件裁罰案件，性質上屬於交通行政主管機關本於職權就公法上具體
    事件所為之決定而對外直接發生法律效果之單方行政行為，參酌行政法院五十六
    年度判字第八一號判例意旨「本件原告行為時尚在舊所得稅法施行期間，實體上
    固應適用舊法，但被告官署稽徵程序係開始於現行所得稅法令公布施行以後，程
    序上即應適用新法」，本件道路交通管理處罰條例雖於民國九十年一月十七日公
    布修正，於同年六月一日施行，依行政「實體從舊，程序從新」原則，尚無比較
    新舊法之問題，而本件行為時法為修正前之舊法，核先敘明。次按機車停等區線
    ，用以指示機器腳踏車駕駛人於紅燈亮時行駛停等之範圍，其他車種除綠燈亮時
    可行駛通過外，不得在停等區○○○道路交通標誌標線號誌設置規則第一百七十
    四條之二第一項定有明文。再汽車駕駛人，駕駛汽車不遵守道路交通標誌、標線
    、號誌之指示者，處新台幣（下同）九百元以上一千八百元以下罰鍰，道路交通
    管理處罰條例第六十條第二項第三款定有明文，而汽車駕駛人駕駛汽車違反道路
    交通管理處罰條例第六十條第二項第三款規定者，除應依該條所規定之罰鍰處罰
    外，並予記違規點數一點，道路交通管理處罰條例第六十三條第一項第一款亦定
    有明文。
二、本件受處分人即異議人甲○○○於民國八十九年七月十九日下午八時十六分許，
    駕駛車號ＣＫ－二一七六號自用小客車，行經台北市○○○路與重慶北路劃設有
    機車停等區○○○路口，適遇紅燈，將所駕駛之自用小客車臨停在機車停等區內
    等待綠燈，為臺北市政府警察局交通警察大隊執勤員警丁國煒發現攔停，以受處
    分人有違反道路交通管理處罰條例第六十條第二項第三款規定之行為掣單舉發。
    嗣因受處分人拒絕簽收員警開立之舉發違反道路交通管理事件通知單，經員警在
    舉發通知單上載明受處分人拒絕簽收之事由後，依違反道路交通管理事件統一裁
    罰標準及處理細則第十一條第一項第一款規定，視為受處分已經收受該通知單。
    嗣受處分人未於舉發通知單上所載應到案日期前向原處分機關提出申訴，經原處
    分機關函請原舉發單位調查結果，仍認受處分人有上開之違規行為，原處分機關
    乃於九十年三月三十日依道路交通管理處罰條例第道路交通管理處罰條例第六十
    條第二項第三款、第六十三條第一項第一款（原處分舉發違反法條漏引）及違反
    道路交通管理事件統一裁罰標準表之規定裁處高額罰鍰新臺幣一千八百元，並記
    違規點數一點。
三、本件受處分人堅決否認有違規行為，辯稱：當日警察要伊出示證件，伊原以為是
    路檢，現場是紅綠燈口，他並指示伊往前一點停在路旁，並告知伊違規，將車輛
    停放在機車停等區，伊很氣憤，拒絕簽收云云。然查：（一）、受處分人於右開
    時地臨停在機車停等區內等紅燈之違規行為，為執行勤務之員警丁國煒親眼目睹
    等情，業據證人即實際舉發之員警丁國煒於本院調查中到庭具結證述明確，有訊
    問筆錄在卷可稽。證人丁國煒係本件原處分機關所認定受處分人有右開違規行為
    之原證人，其到庭在本院法官面前具結以言詞供述本件訴訟上之待證事實（即受
    處分人有右開違規事實），因其與受處分人毫無怨懟，自無自陷於偽證罪之追訴
    而構詞誣賴受處分人之理，是本院由其供述已得有受處分人確有右開違規行為之
    心證，且於本件卷存證據資料內並無任何積極證據足以證明證人丁國煒上開供述
    係屬虛偽，亦無有足以令人顯信其供述為不可採之品性證據或前科證據存在，本
    院自不得僅以證人為本件開單告發受處分人之員警而全盤抹煞其在訴訟上所具有
    之原證人資格，而受處分人對上開證人之供述並無法舉出或請本院調查任何對其
    有利之證據資料，以使本院對證人所供述受處分人違規之事實產生任何合理之懷
    疑，且交通警察掣單舉發違反道路交通管理處罰條例所列之違規事實，本質上為
    行政處分，係公務員基於職務上之權力，依法就特定之具體事件所為之具公法上
    效果之單方面行政行為，基於公務員為公法上行為具有公信力之原則，該行政行
    為當可被推定為真正，其據以依法處分之事實認定亦為正確無誤，本此公信原則
    ，乃立法者賦予行政機關制定違反道路交通事件統一裁罰標準及處理細則，使勤
    務員警得當機處分（如該細則第二十三條）以達其維護交通秩序、安全之行政目
    的，反之，若謂公務員一切行政行為均需預留證據以證其實，則國家行政勢必窒
    礙難行，據此，刑事訴訟法就犯罪證據有關之規定中與屬行政秩序罰之交通違規
    裁罰本質不合之部分，自不在準用之列，從而，受處分人既未就執勤員警之舉發
    有誤提出相關足資證明之證據以供調查，本院經查亦無任何證據足資證明其有捏
    造事實違法取締之情事，則執勤員警本其維護交通秩序、安全職責所為之舉發，
    自應受到合法、正確之推定。是受處分人所辯，不足採信，本件事證明確。（二
    ）次查員警如在道路上當場舉發行為人有違反道路交通管理處罰條例之行為，而
    被查獲之行為人為受處分人時，員警應在舉發通知單上之駕駛人姓名欄註明其姓
    名後，交付該行為人簽名或蓋章收受之；拒絕簽章者，並記明其事由，視為已收
    受，行為時之違反道路交通管理事件統一裁罰標準及處理細則第十一條第一項第
    一款定有明文，本件受處分人於右揭時地經員警攔停後拒絕收受舉發通知單，有
    記明受處分人拒絕簽收事由之該舉發通知單附卷可稽，是受處分人既於員警舉發
    當場拒絕簽收舉發通知單，依前述違反道路交通管理事件統一裁罰標準及處理細
    則第十一條第一項第一款規定，視為受處分人已收受該舉發通知單，受處分人自
    不得以不同意員警舉發之內容拒絕簽名，而認並未收受該舉發通知單。
四、綜上所述，受處分人確在右開時地違規臨時停車在機車停等區等待紅燈，而有不
    遵守道路交通標線之行為，原處分機關乃依道路交通管理處罰條例第六十條第二
    項第三款、第六十三條第一項第一款、及違反道路交通管理事件統一裁罰標準表
    ，逕行裁處異議人罰鍰一千八百元，並予記違規點數一點，核無違誤，本件受處
    分人之異議為無理由，自應將其異議駁回。
五、據上論斷，應依道路交通案件處理辦法第十九條，裁定如主文。
中      華      民      國    九十一  年      三      月    三十一    日
                                      臺灣臺北地方法院交通法庭
                                          法  官  劉  嶽  承
右正本證明與原本無異。
如不服本裁定，應於裁定送達後五日內向本院提出抗告狀。
                                          書記官  江  虹  儀
中      華      民      國    九十一    年     四     月      二      日
